臺灣高等法院臺中分院刑事判決　　　　　　　民國九十三年度上訴字第一三五一號
　　上　訴　人
　　即　被　告　丙○○
　　指定辯護人　本院公設辯護人　甲○○
右上訴人因強盜案件，不服臺灣台中地方法院中華民國九十三年六月九日第一審判決
（民國九十三年度訴字第一二一號，起訴案號：臺灣台中地方法院檢察署民國九十二
年度偵字第一八○○二、一八五二一號），提起上訴，本院判決如左：
    主      文
上訴駁回。
    事      實
一、丙○○與曾瀚民（經原審法院判處有期徒刑五年八月確定）基於共同意圖為自己
    不法之所有之犯意聯絡，於民國（下同）九十二年九月一日晚上九時五十分許，
    由丙○○駕駛車牌號碼五七○七─ＦＺ號自用小客車，搭載曾瀚民至位在彰化縣
    彰化市○○路○段高速公路旁之啟欣工程有限公司吳盛華之工地，由丙○○在車
    上把風，而推由曾瀚民帶高梁酒進入前揭工地，向該工地駐守之泰國籍外勞ＶＡ
    ＮＧＳＡＯ　ＮＩＭＩＴ謊稱，其係老闆之朋友，並請ＶＡＮＧＳＡＯ　ＮＩＭ
    ＩＴ飲酒，曾瀚民乘ＶＡＮＧＳＡＯ　ＮＩＭＩＴ飲酒不注意之際，在ＶＡＮＧ
    ＳＡＯ　ＮＩＭＩＴ飲用之以啤酒瓶裝高梁酒中，混入其與丙○○預先準備之強
    烈藥劑安眠藥（內含第三級管制藥品氟硝西泮），致使ＶＡＮＧＳＡＯ　ＮＩＭ
    ＩＴ飲用後不久，即陷入昏迷而不能抗拒，曾瀚民於同日晚上十一時十三分許，
    確定ＶＡＮＧＳＡＯ　ＮＩＭＩＴ已不能抗拒，即請在外把風之丙○○一同至該
    工地內，搬運而取ＶＡＮＧＳＡＯ　ＮＩＭＩＴ所負責保管之發電機一臺、電鑽
    器七臺、切割器二臺、高週波電動棒一臺、鑽孔機一臺等之物至前揭車上，並即
    由丙○○載至彰化市○○○路交流道旁，出售予已事先聯絡之林文永（經原審法
    院判處有期徒刑六月，如易科罰金，以參佰元折算壹日確定），共賣得新臺幣（
    下同）一萬八千元，丙○○即與曾瀚民以六、四分贓款，丙○○分得一萬零八百
    元、曾漢民分得七千二百元。
二、案經臺中縣警察局霧峰分局報請臺灣臺中地方法院檢察署檢察官偵查起訴。
    理      由
一、原審法院偵審中訊據上訴人即被告丙○○（以下稱被告）及判刑確定被告林文永
    ，確有為右揭事實所示之犯行，亦據渠等二人於偵、審中坦承在卷（見原審法院
    卷第二○四、二○五頁，偵查卷第一宗第一○八、一○九頁）。又被告於本院審
    理中亦坦承右揭事實。核與被害人泰國籍外勞ＶＡＮＧＳＡＯ　ＮＩＭＩＴ於警
    訊及檢察官偵查中證述被害經過情節，亦相符合。並有內政部警政署刑事警察局
    鑑驗通知書（即ＶＡＮＧＳＡＯ　ＮＩＭＩＴ之血液、尿液檢驗報告一紙，九十
    二年九月十五日刑鑑字第○九二○一七二○四二號）、鑑驗書、判刑確定被告曾
    瀚民、林文永自白書、監聽譯文（見警一卷第三四、三七、八八、一一九、一三
    ○、一四九頁）、監視錄影翻拍照片、報案證明、被害人啟順工程有限公司吳盛
    華認領贓物之領據等在卷可稽。被告之自白，核與事實相符，足認堪採信，其事
    證明確，犯行堪以認定。氟硝西泮於九十三年一月九日始列為毒品危害防制條例
    第二條第二項第三款之第三級毒品，併此敘明。
二、核被告所為，係犯刑法第三百二十八條第一項之強盜罪，其與判刑確定被告曾瀚
    民，有犯意聯絡及行為分擔，均為共同正犯。原審法院審酌被告之素行、犯罪之
    動機、目的、犯罪之手段、對社會治安之危害，被害人之損害非輕，及犯罪後已
    坦承犯行，態度尚稱良好等一切情狀，適用刑事訴訟法第二百九十九條第一項前
    段，刑法第二十八條，第三百二十八條第一項之規定，判決被告共同意圖為自己
    不法之所有以藥劑至使不能抗拒而取他人之物罪，量處有期徒刑伍月陸月。經核
    原審判決認事用法，均無不合，量刑適當。被告上訴意旨稱：請判決量處最低度
    有期徒刑伍年等語，經核為無理由，應予駁回。
三、據上論結：應依刑事訴訟法第三百六十八條，判決如主文。
本案經檢察官乙○○到庭執行職務。
中      華      民      國      九十三  年      十      月      二十九  日
                                臺灣高等法院臺中分院刑事第一庭
                                      審判長法  官　陳　紀  綱
                                            法　官　黃　日　隆
                                            法  官　方　艤  駐
右正本證明與原本無異。
如不服本判決應於收受送達後十日內向本院提出上訴書狀，其未敘述上訴之理由者並
得於提起上訴後十日內向本院補提理由書（均須按他造當事人之人數附繕本）。
                                            書記官江  玉  萍
中      華      民      國      九十三  年      十一    月      一      日
附錄本案論罪科刑法條：
刑法第三百二十八條第一項：
意圖為自己或第三人不法之所有，以強暴、脅迫、藥劑、催眠術或他法，至使不能抗
拒，而取他人之物或使其交付者，為強盜罪，處五年以上下有期徒刑。
                                                                        Ａ
